臺灣桃園地方法院民事判決
110年度簡上字第280號
上  訴  人  吳育儒  


被  上訴人  吳成信  

訴訟代理人  魏志軒  
上列當事人間請求損害賠償事件，上訴人對於民國110年8月6日
本院第一審判決（110 年度桃簡字第389號）提起一部上訴，本
院於民國111年6月14日言詞辯論終結，判決如下：
    主     文
上訴駁回。
第二審訴訟費用由上訴人負擔。
    事實及理由
一、上訴人主張：被上訴人於民國109 年3 月13日下午5 時50分
    許，駕駛車牌號碼0000-00號車輛（下稱Ａ車），行經國道一
    號高速公路北上69.3公里處，因未注意車前狀況、未採取必
    要之安全措施，不慎追撞在同車道前方、由伊所駕駛之車牌
    號碼0000-00 號車輛（下稱Ｂ車），致伊受有前額撕裂傷、
    頭部、頸椎及腰部挫傷、第4 第5 腰椎滑脫、右小腿擦傷等
    傷害（下稱系爭傷害），爰依民法侵權行為之法律關係，請
    求被上訴人賠償醫療費1萬6,920元、慰撫金18萬元（原審就
    上開部分命被上訴人給付3萬3,460元之本息，上訴人就其敗
    訴部分提起上訴。未繫屬本院部分，茲不贅述）。上訴聲明
    ：㈠原判決關於駁回後開第2項之訴及該部分假執行之聲請均
    廢棄。㈡上開廢棄部分，被上訴人應再給付上訴人16萬3,460
    元，及自109年11月28日起至清償日止，按週年利率5％計算
    之利息。
二、被上訴人則以：於Ａ、Ｂ車碰撞前，上訴人所駕駛之Ｂ車已先
    行撞擊前方訴外人吳耀凱所駕駛之車牌號碼0000-00號車輛
    （下稱Ｃ車），撞擊力道嚴重，是上訴人就所受之系爭傷害
    ，應負與有過失之50％責任，伊認同原審所為之判決結果等
    語，資為抗辯。答辯聲明：上訴駁回。
三、查被上訴人於109 年3 月13日下午5 時50分許，駕駛Ａ車行
    經國道一號高速公路北上69.3公里處，撞擊同車道前方由上
    訴人所駕駛之Ｂ車，上訴人受有系爭傷害，事故發生後，Ｃ車
    靜止停放於Ｂ車同向前方處，車尾處受有損害等情，有國道
    公路警察局第二公路警察大隊交通事故調查案卷、診斷證明
    書等件為證（見臺灣桃園地方檢察署109年度偵字第29498號
    卷〈下稱偵卷〉第3-65頁，本院原審附民卷第11-17頁），且
    為兩造所不爭執。本院茲就兩造間之爭點判斷如下：
　㈠兩造就本件事故發生之責任歸屬為何：　
　1.按因故意或過失，不法侵害他人之權利者，負損害賠償責任
    ；汽車、機車或其他非依軌道行駛之動力車輛，在使用中加
    損害於他人者，駕駛人應賠償因此所生之損害，民法第184 
    條第1項前段、第191 條之2 前段分別定有明文。又汽車行
    駛時，駕駛人應注意車前狀況，並隨時採取必要之安全措施
    ，亦為道路交通安全規則第94條第3 項所明定。次按損害之
    發生或擴大，被害人與有過失者，法院得減輕賠償金額或免
    除之，民法第217 條第1 項亦有規定。
　2.經查，被上訴人駕駛之Ａ車，因未注意車前狀況之過失，致
    追撞同車道前方、由上訴人所駕駛之Ｂ車一節，為被上訴人
    所不否認（見本院卷第46頁），則上訴人主張被上訴人應就
    其損失負賠償責任，應屬有據，首堪認定；次查，依車損照
    片顯示，Ｂ車之車頭及Ｃ車後車尾處，均有零件脫落、鈑金凹
    陷及車燈破裂之明顯損傷（見偵卷第31-34頁），果若Ｃ車僅
    遭Ａ車撞擊Ｂ車後再行推撞，撞擊之力道應不致造成Ｂ車之車
    頭及Ｃ車後有如此嚴重損壞之情形，再佐以Ｃ車之駕駛人吳耀
    凱於警詢時證稱：事發當時前方車輛煞車，我也跟著煞停，
    後方之Ｂ車前車頭就撞到我後車尾，大約隔5秒，Ｂ車又撞到
    我1次，我總共被撞擊2次等語（見偵卷第41-43頁），亦足
    見本件車禍發生之過程，應係Ｃ車見前方車輛煞車後隨即煞
    停，然遭後方上訴人所駕駛之Ｂ車因未注意車前狀況及保持
    安全距離之過失，煞車不及而追撞，嗣Ｂ車遭後方被上訴人
    所駕駛之Ａ車因同一過失追撞後，再行推撞前方之Ｃ車，上訴
    人復未證明系爭傷害全應歸因於Ａ車之碰撞，則被上訴人抗
    辯：上訴人所受之系爭傷害，應係前開2次撞擊所致，上訴
    人就其所受系爭傷害之結果，應負與有過失責任，即屬可採
    。本院審酌兩造過失之態樣及情節，認上訴人及被上訴人應
    負擔之過失責任應分別為50％、50％為當，被上訴人應負損害
    賠償責任之數額，應以此比例減輕。
　㈡上訴人請求被上訴人損害賠償之項目及金額是否有理由，分
    述如下：
　1.醫藥費部分：
　　上訴人因系爭傷害而支出醫藥費1萬6,920元一節，有醫療費
    用單據為憑（見原審附民卷第19-47頁），且為兩造所不爭
    執，是被上訴人就此應賠償之數額，以前開過失比例予以減
    輕後，應為8,460元（1萬6,920元50％）。
  2.慰撫金部分：
　　按慰撫金之多寡，應斟酌雙方之身分、地位、資力與加害程
    度，及其他各種情形核定相當之數額，該金額是否相當，應
    依實際加害情形與被害人所受之痛苦及雙方之身分、地位、
    經濟狀況等關係決定之（最高法院51年度台上字第223 號判
    例意旨參照）。查上訴人因本件車禍而受有系爭傷害，其身
    體、精神自均受有相當之痛苦，故上訴人據以向被上訴人請
    求賠償精神慰撫金，於法並無不合。爰審酌上訴人為博士畢
    業、從事光電業主管、月收入約8萬元、108年度名下有財產
    21筆；被上訴人為高職畢業、以臨時工為業、108年度所得
    約7萬元、名下有財產17筆等情，業經兩造自陳在卷，並有
    稅務電子閘門財產所得調件明細表足參（見本院卷第47、51
    頁，原審簡字卷第28-35頁），暨斟酌兩造過失態樣、身分
    、地位、所受教育、經濟能力等一切情狀，認上訴人請求慰
    撫金5萬元，並以前開過失比例予以減輕後為2萬5,000元（5
    萬元50％）之範圍內，應屬妥適。
四、綜上所述，上訴人依民法侵權行為之法律關係，請求被上訴
    人給付3萬3,460元（醫藥費8,460元＋慰撫金2萬5,000元），
    及自109年11月28日起至清償日止，按週年利率5％計算之利
    息，為有理由，應予准許；逾此部分之請求，為無理由，應
    予駁回。從而原審就超過上開應予准許部分，為上訴人敗訴
    之判決及駁回其假執行之聲請，並無不合，上訴論旨指摘原
    判決不當，求予廢棄改判，為無理由，應駁回其上訴。　　
五、本件事證已臻明確，兩造其餘陳述及所提證據，經審酌後認
    與判決結果不生影響，爰不予逐一論列，附此敘明。
六、據上論結，本件上訴為無理由，依民事訴訟法第436 條之1
    第3 項、第449 條第1 項、第78條，判決如主文。 　　
中　　華　　民　　國　　111 　年　　7 　　月　　5 　　日
                  民事第二庭  審判長法  官  袁雪華
                                    法  官  李麗珍
                                    法  官  廖子涵
原本係照正本作成。　　　　　　　　　　　　　　　　　　
不得上訴。
中　　華　　民　　國　　111 　年　　7 　　月　　5 　　日
                                    書記官  李慧慧